臺灣新北地方法院板橋簡易庭民事裁定
111年度板簡字第20號
原      告  呂育姍  

上列原告與被告張振吉等間請求返還租賃房屋等事件，本院裁定
如下：
    主  文
原告應於本裁定送達後7日內，具狀表明應受判決事項之聲明，
並提出足以認定坐落新北市○○區○○街0巷0號4樓房屋交易價額之
資料，以查報本件訴訟標的價額，逾期未補正或補正不完全即駁
回其訴。
    理  由
一、按起訴應以訴狀表明當事人、訴訟標的、原因事實及應受判
    決事項之聲明，民事訴訟法第244條第1項定有明文。次按訴
    訟標的之價額，由法院核定。核定訴訟標的之價額，以起訴
    時之交易價額為準；無交易價額者，以原告就訴訟標的所有
    之利益為準。法院因核定訴訟標的之價額，得依職權調查證
    據。以一訴主張數項標的者，其價額合併計算之；以一訴附
    帶請求其孳息、損害賠償、違約金或費用者，不併算其價額
    ，民事訴訟法第77條之1第1項至第3項、第77條之2第1項本
    文、第2項分別定有明文。又起訴不合程式，依其情形可以
    補正者，審判長應定期間命其補正，如未補正，法院應以裁
    定駁回之，民事訴訟法第249條第1項第6款亦有明定。
二、查本件原告起訴狀所載訴之聲明第1項為：「被告張振吉應
    將坐落於新北市○○區○○街0巷0號4樓房屋(下稱系爭房屋)全
    部遷讓返還原告，及給付租金新臺幣（下同）30,000元，並
    自民國110年11月9日起至遷讓之日止，按月賠償15,000元及
    清償該處所之水、電費」，事實及理由欄則記載：「被告對
    租賃物即屬無權占有，自應按月賠償原告未收租金30,000元
    ，另依租賃合約第12條，加計1個月違約金，以支付房屋損
    害處理及用於清償水、電費用迄交屋之日止，此部分併予請
    求。以上積欠之租金、未收之租金及違約金合計45,000元」
    ，原告除未特定請求被告清償之水電費金額，且其請求被告
    自110年11月9日起至遷讓之日止按月賠償之金額究為若干亦
    有未明，本件訴之聲明尚有不能特定之情事；再者，原告起
    訴未據提供系爭房屋交易價額相關資料，本院亦無從核定訴
    訟標的價額，爰命原告於收受本裁定7日內，具狀表明應受
    判決事項之聲明，並提出足以認定系爭房屋交易價額之資料
    （如鑑價機構之鑑價報告、近期買賣成交價格、實價登錄交
    易價格、房屋仲介行情證明等；另稅捐機關之課稅現值難認
    係房屋之交易價額，不得以之作為訴訟標的價額），逾期未
    補正或補正不完全，即駁回其訴，特此裁定。
三、依民事訴訟法第249條第1項但書，裁定如主文。
中　　華　　民　　國　　111 　年　　1 　　月　　17　　日
                  臺灣新北地方法院板橋簡易庭
                            法  官  施函妤
以上正本係照原本作成。
如不服本裁定，應於送達後10日內，向本院提出抗告狀並表明抗
告理由，如於本裁定宣示後送達前提起抗告者，應於裁定送達後
10日內補提抗告理由書（須附繕本）。

中　　華　　民　　國　　111 　年　　1 　　月　　18　　日
                            書記官  吳昌穆